【裁判字號】    97,交聲,1448
【裁判日期】    970530
【裁判案由】    違反道路交通管理處罰條例聲明異議
【裁判全文】
臺灣臺北地方法院交通事件裁定        97年度交聲字第1448號
原處分機關  臺北市交通事件裁決所
異  議  人
即受處分人  甲○○
上列異議人即受處分人因違反道路交通管理處罰條例案件，對於
臺北市交通事件裁決所中華民國97年5月2日所為之處分（原處分
案號：北市裁二字第裁22-A00000000號)，聲明異議，本院裁定
如下：
    主  文
原處分撤銷。
甲○○汽車駕駛人，行經有號誌管制之交通路口闖紅燈，處罰鍰
新臺幣參仟陸佰元，並記違規點數參點。
    理  由
一、原處分意旨略以：本件異議人即受處分人甲○○於民國97年
    2月1日16時26分許，駕駛其所有之車牌號碼5565-DB號自用
    小客車，沿臺北市○○○路行駛，行經臺北市○○○路、民
    生東路口時，違規闖紅燈，經該路口所設置感應線圈自動照
    相設備照相採證後，由臺北市政府警察局北投分局依法舉發
    ，並指定最後應到案期間為97年3月21日。異議人於逾最後
    應到案期限後之97年4月8日到案申訴，原處分機關依道路交
    通管理處罰條例第53條第1項、違反道路交通管理事件統一
    裁罰標準表之規定，裁處受處分人罰鍰新臺幣（下同）2700
    元，並記違規點數3點。
二、異議意旨略以：異議人於當天駕駛上開汽車，經過上開違規
    路口左轉時，在第一車道白線及第一個S格時，尚在綠燈狀
    態，本人以為可以在黃燈緩衝時間通過路口，但由於黃燈速
    度變換不及1秒，以致車子在第二個S格時，被拍照闖紅燈。
    若黃燈有照片所示4.8秒，異議人理應可以順利左轉通過路
    口，該交通號誌有狀況和問題，以致黃燈變換速度不到1秒
    鐘，而被誤判闖紅燈云云。
三、按汽車駕駛人，行經有燈光號誌管制之交岔路口闖紅燈者，
    處新台幣1800元以上5400元以下罰鍰；又按汽車駕駛人，違
    反道路交通管理處罰條例第53條者，除依原條款處罰鍰外，
    並記違規點數3點，道路交通管理處罰條例第53條第1項、第
    63條第1項第3款分別定有明文。
四、經查:
  (一)本件異議人於上開時間，駕駛上開自用小客車，行經上述路
    口時，於紅燈亮起1點4秒時，仍以時速31公里之速度超越停
    止線，而遭該路口所設置感應線圈自動照相設備照相採證等
    情，有採證照片2張在卷可稽。是異議人違規闖紅燈之事實
    ，已至為明確。
  (二)異議人雖執上詞置辯。但查:
  (1)卷附採證照片共有2張，各該照片上之紀錄顯示:
    第1張採證照片之紀錄為: 該路口之綠燈轉為紅燈前之黃燈
    秒數為4.8秒，採證拍照之時間為紅燈亮起1.4秒時。異議人
    當時之車輛後輪仍壓在停止線上，該車的煞車燈未亮。
    第2張採證照片之紀錄為: 紅燈秒數為2.4秒，異議人車輛之
    時速為31公里，該車車尾已駛離人行道，即將進入交岔路口
    中心，且該車之煞車燈亮起。
  (2)以異議人當時行車之車速時速31公里計算，平均每秒可行駛
    之距離為8.61公尺。1. 4秒可行駛之距離約為12.05公尺。
    換言之，異議人在黃燈轉為紅燈前之所在位置為距離停止線
    至少有12公尺左右。又依上開採證照片所示，該路口號誌之
    黃燈秒數有4.8秒，以異議人之當時車行速度計算，約可行
    駛40公尺左右，是加上上開1.4秒所行駛之距離，異議人在
    綠燈轉為黃燈前之所在位置為距離停止線至少有50公尺左右
    。縱使該號誌之黃燈僅有1秒而非4.8秒，異議人在綠燈結束
    前，其所在位置至少距離停止線仍有20公尺左右。是異議人
    辯稱: 在第一車道白線及第一個S格時，尚在綠燈狀態云云
    ，明顯與上開採證照片所顯示之數據不符。
  (三)綜合上述，本件異議人於上開時、地，駕駛上開自用小客車
    ，有闖紅燈之違規行為，事證明確，洵堪認定。
五、異議人收受舉發通知後，並未於應到案最後期限97年3月21
    日前到案，迨於97年4月8日始依法提出申訴，此有臺北市政
    警察局中山分局97年4月16日北市警中分交字第09731268100
    號書函及申訴書在卷可稽。依道路交通管理處罰條例第53條
    第1項、第63條第1項第3款、違反道路交通管理事件統一裁
    罰標準及處理細則及違反道路交通管理事件統一裁罰基準表
    規定，應從重裁處3600元，並記違規點數3點。原處分機關
    未斟酌異議人已逾最後應到案期限始到案申訴之情事，而依
    上開規定裁處受處分人最低罰鍰2700元，並記違規點數3點
    ，即有未合。本件異議人之異議雖無理由，惟原處分機關之
    處分既有上開未洽之處，自應由本院將原處分撤銷，仍以異
    議人有違反道路交通管理處罰條例第53條第1項規定之行為
    ，依該條及同條例第63條第1項第3款規定暨違反道路交通管
    理事件統一裁罰基準及處理細則第44條第1項、違反道路交
    通管理事件統一裁罰標準表之規定，裁處異議人罰鍰3600元
    ，並記違規點數3點，以資適法。
據上論斷，應依道路交通案件處理辦法第20條前段，裁定如主文
。
中    華    民    國    97    年    5     月    30    日
                  交通法庭    法  官  李桂英
上正本證明與原本無異。
如不服本裁定應於送達後5日內向本院提出抗告狀。
                              書記官  嚴君珮
中    華    民    國    97    年    5     月    30    日


司法院資訊處製作；財團法人民間司法改革基金會備份。
